臺灣臺中地方法院民事判決
110年度勞簡字第40號
原      告  張凱杰  

被      告  惹鍋豐原有限公司

法定代理人  惹鍋文心有限公司

            法定代理人  黃丘宜    

訴訟代理人  游雅鈴律師
上列當事人間請求給付資遣費事件，本院於民國110年11月26日
言詞辯論終結，判決如下：
    主      文
原告之訴駁回。
訴訟費用由原告負擔。
    事實及理由
甲、程序方面：
    訴狀送達後，原告不得將原訴變更或追加他訴；但擴張或減
    縮應受判決事項之聲明、不甚礙被告之防禦及訴訟之終結者
    ，不在此限。民事訴訟法第255條第1項第3款、第7款定有明
    文。前開規定於簡易訴訟程序亦有適用，為民事訴訟法第43
    6條第2項所明定。查本件原告起訴時聲明請求被告應給付原
    告新臺幣（下同）118,471元，嗣原告於本件訴訟中，減少
    請求金額而聲明請求被告應給付原告24,844元，經核係減縮
    應受判決事項之聲明，且不甚礙被告之防禦及訴訟之終結，
    依前開規定，應予准許。
乙、實體方面： 
一、原告主張：原告自民國109年4月23日起受僱於被告並在被告
    豐原店面（下稱上址店面）擔任夜班內場人員，平均薪資每
    月42,691元。原告嗣於109年10月初，係向被告表示任職至
    同月月底，然被告於同年月22日以原告在上址店面工作時未
    配戴無線電耳機為由，向原告表示隔天不用來了，原告遂於
    同年月23日片面遭被告解僱而離職，被告自應給付原告資遣
    費10,614元及預告工資14,230元，合計24,844元。為此，原
    告依兩造間勞動契約及勞動基準法（下稱勞基法）之規定，
    請求被告給付原告24,844元。並聲明：被告應給付原告24,8
    44元。
二、被告抗辯：原告於109年10月初，向亦受僱於被告並在上址
    店面擔任組長之訴外人林芷萱提出口頭辭職，原告並表示因
    其於109年4月23日起受僱於被告，希望作滿六個月享有特休
    三日，兩造遂合意於109年10月23日終止兩造間之勞動契約
    。是原告以其係片面遭被告解僱為由，據此主張被告應給付
    其資遣費及預告工資，為無理由。並聲明：駁回原告之訴。
三、法院之判斷：
  ㈠當事人主張有利於己之事實者，就其事實有舉證之責任，民
    事訴訟法第277條本文設有規定。民事訴訟如係由原告主張
    權利者，應先由原告負舉證之責，若原告先不能舉證，以證
    實自己主張之事實為真實，則被告就其抗辯事實即令不能舉
    證，或其所舉證據尚有疵累，亦應駁回原告之請求（最高法
    院17年上字第917號判例意旨參照）。本件原告雖以前揭情
    詞主張被告應給付其資遣費10,614元及預告工資14,230元，
    合計24,844。惟為被告所否認。且查： 
　⒈勞雇雙方之一方片面向他方終止勞動契約，會產生雇主應給
    付勞工預告期間工資（下稱預告工資）或資遣費之效力，僅
    以勞基法第11 條、第13條但書、第20條或職業災害勞工保
    護法第23條（前揭規定係雇主向勞工終止勞動契約之情形）
    ，及勞基法第14條第1項或職業災害勞工保護法第24條（前
    揭規定係勞工向雇主終止勞動契約之情形）等規定終止者為
    限。倘雇主係以勞基法第12條第1項各款事由向勞工終止勞
    動契約者，雇主無庸給付勞工預告工資及資遣費，此觀勞基
    法及職業災害勞工保護法之前開規定，暨勞基法第16條、第
    17條、勞工退休金條例第12條第1項、第2項等規定即明。綜
    核前開規定，可知勞雇雙方係合意終止勞動契約者，亦不生
    雇主應給付勞工預告工資及資遣費之問題。又原告於本件訴
    訟中，經本院於110年10月1日言詞辯論期日向原告闡明：本
    件原告主張被告應給付原告資遣費、預告工資，依原告主張
    ，被告係依勞基法之何一規定資遣原告而須給付原告資遣費
    及預告工資（見本院卷第109頁）。然原告仍未陳明其究係
    依勞基法之何一規定而遭被告資遣，依前開說明，顯難認被
    告有何給付原告預告工資或資遣費之義務。是本件原告對被
    告資遣費及預告工資之請求，已屬無據，不應准許。 　
　⒉況且，在上址店面任職之組長林芷萱及林芷萱之主管張育軒
    二人，於109年10月21日向張育軒之主管即在被告處擔任執
    行長之證人張銀良報告，其中張育軒向證人張銀良表示原告
    張凱杰有怠工情形，也不願意配合被告公司規定配戴無線電
    耳機，林芷萱則向證人張銀良表示原告大約於同月3日提出
    離職，林芷萱並說原告希望任職能滿半年有特休假再離 職
    ，林芷萱並說自原告提出離職後工作態度有怠工狀態，證人
    張銀良於同日遂當場請原告至辦公室，證人張銀良並向原告
    表示其同意原告做到滿半年有特休假，直接計算到23日到職
    滿半年，包含原告希望的特休假工資，也計算特休假的工資
    給原告，證人張銀良、原告談完後，原告並有當場回答證人
    張銀良說好，證人張銀良遂請原告當天不用再繼續執行業務
    ，薪水照算，薪水也算到原告任職滿半年即10月23日，證人
    張銀良再於109年10月22日在上址店面員工之通訊軟體LINE
    群組發布公告等情，業據證人張銀良於本院審理時結證明確
    （見本院卷第136至141頁），並有該上址店面員工LINE群組
    之公告附卷可憑（即被證6），則兩造間係合意於109年10月
    23日終止兩造間之勞動契約，實堪認定。是原告以其係遭被
    告片面解僱為由，據此主張被告應給付其資遣費及預告工資
    ，為無理由，不應准許。
　㈡綜上所述，原告依兩造間勞動契約及勞基法之規定，請求被
    告給付原告24,844元，為無理由，應予駁回。 
四、本件事證已臻明確，兩造其餘攻擊防禦方法，經核與判決之
    結果不生影響，自無庸逐一論述，附此敘明。
五、訴訟費用負擔之依據：民事訴訟法第78條。
中　　華　　民　　國　　110 　年　　12　　月　　15　　日
                  勞動法庭    法  官  何世全
上為正本係照原本作成。
如不服本判決，應於判決送達後20日內向本院提出上訴狀並表明
上訴理由（須附繕本）；如委任律師提起上訴者，應一併繳納上
訴審裁判費。
中　　華　　民　　國　　110 　年　　12　　月　　15　　日
                              書記官  陳弘祥